---
title: "Dashboard Modelos de Machine Learning"
format: dashboard
server: shiny
theme: united
---

```{r}
#| context: setup

library(tidyverse)
library(plotly)
library(ggthemes)
library(rio)
library(shiny)
library(ggplot2)

data <- import('Mall_Customers_Enhanced.csv')



```

# Customer Analytics

**Problemática**

-   ¿Cómo influyen el ingreso anual, la categoría de preferencia y el ahorro estimado en el puntaje crediticio de los clientes?

A partir del dataset ampliado *Mall Customers*, se desarrollaron tres modelos de regresión lineal para determinar qué factores explican mejor las variaciones en el Credit Score y para analizar los patrones asociados al comportamiento financiero de los consumidores.

**Descripción de las variables**

-   **Credit Score:** indicador numérico que refleja la solvencia financiera del cliente y su comportamiento frente al crédito.
-   **Annual Income (k\$):** nivel de ingreso anual expresado en miles de dólares, relacionado con la capacidad económica del cliente.
-   **Estimated Savings (k\$):** monto estimado de ahorro calculado a partir de los ingresos y patrones de gasto.
-   **Preferred Category:** tipo de productos o servicios que el cliente prefiere adquirir, clasificado en categorías como *Luxury*, *Budget*, *Fashion* o *Electronics*.

```{r}
#| title: Visualizacion del Data set

tableOutput("data")
```

```{r}

```

```{r}
#| context: server


output$data <- renderTable({
  data
})


```
