---
title: "Dashboard Modelos de Machine Learning"
format: dashboard
server: shiny
theme: united
---

```{r}
#| context: setup

library(tidyverse)
library(plotly)
library(ggthemes)
library(rio)
library(shiny)
library(ggplot2)
library(naniar)

data <- import('Mall_Customers_Enhanced.csv')

## data filtrada
est_vars <- data |> select(`Credit Score`, `Annual Income (k$)`, `Preferred Category`, `Estimated Savings (k$)`) |> 
  as_tibble(rownames = 'Estadístico')

```

# Customer Analytics

**Objetivos**

Analizar cómo el ingreso anual, la categoría de preferencia y el ahorro estimado influyen en el puntaje crediticio de los clientes mediante tres modelos de regresión lineal. Se busca identificar qué variables explican mejor las variaciones en el Credit Score y aportar evidencia para la segmentación de clientes en contextos financieros y de consumo.

**Justificación del dataset**

El dataset *Mall Customers* fue elegido por su carácter educativo y su estructura realista, ya que combina variables demográficas, financieras y de comportamiento de compra. Esta diversidad permite desarrollar modelos predictivos más robustos y analizar relaciones significativas entre los hábitos de consumo y el perfil crediticio.

**Público objetivo**

El estudio está orientado a analistas de datos, profesionales de marketing y entidades financieras interesadas en comprender los factores que determinan el puntaje crediticio y en diseñar estrategias personalizadas de fidelización o gestión de riesgo.


**Problemática**

-   ¿Cómo influyen el ingreso anual, la categoría de preferencia y el ahorro estimado en el puntaje crediticio de los clientes?

A partir del dataset ampliado *Mall Customers*, se desarrollaron tres modelos de regresión lineal para determinar qué factores explican mejor las variaciones en el Credit Score y para analizar los patrones asociados al comportamiento financiero de los consumidores.

**Descripción de las variables**

-   **Credit Score:** indicador numérico que refleja la solvencia financiera del cliente y su comportamiento frente al crédito.
-   **Annual Income (k\$):** nivel de ingreso anual expresado en miles de dólares, relacionado con la capacidad económica del cliente.
-   **Estimated Savings (k\$):** monto estimado de ahorro calculado a partir de los ingresos y patrones de gasto.
-   **Preferred Category:** tipo de productos o servicios que el cliente prefiere adquirir, clasificado en categorías como *Luxury*, *Budget*, *Fashion* o *Electronics*.


```{r}
#| title: Visualizacion del Data set Mall Custumers

tableOutput("data")
```

# EDA

## Row {height=30%}
```{r}

plotOutput("nulos")



```


```{r}

```

```{r}
#| context: server

# dataset de pagina principal
output$data <- renderTable({
  data
})



# plot de nulos | pestaña EDA
output$nulos <- renderPlot({
   vis_miss(est_vars)
})



```
